臺灣臺南地方法院刑事判決
110年度交易字第731號
公  訴  人  臺灣臺南地方檢察署檢察官
被      告  吳益全


上列被告因公共危險案件，經檢察官提起公訴（110年度偵字第1
3535號），被告就被訴事實為有罪之陳述，本院裁定進行簡式審
判程序，判決如下：
    主  文
吳益全駕駛動力交通工具而吐氣所含酒精濃度達每公升零點二五
毫克以上，累犯，處有期徒刑壹年陸月。
    事實及理由
一、本件除應於犯罪事實欄所載「110年6月29日」更正為「110
    年6月20日」，及證據欄補充：「被告吳益全於本院審理時
    之自白」外，其餘之犯罪事實及證據均引用本件起訴書之記
    載（如附件）。
二、核被告所為，係犯刑法第185條之3第1項第1款之駕駛動力交
    通工具而吐氣所含酒精濃度達每公升0.25毫克以上之罪。被
    告曾因酒醉駕車之公共危險案件，經本院判處有期徒刑8月
    確定，甫於民國106年10月6日徒刑執行完畢等情，有臺灣高
    等法院被告前案紀錄表在卷可按，其受有期徒刑執行完畢後
    ，5年以內故意再犯本件有期徒刑以上之罪，為累犯，且前
    案同為酒醉駕車之公共危險犯行，顯見被告未記取教訓，應
    依刑法第47條第1項規定，加重其刑。
三、爰審酌被告屢屢再犯酒駕犯行，且多次入監服刑，可知被告
    未因前案刑之執行有所警惕悔改，仍心存僥倖，且本案吐氣
    所含酒精濃度高達每公升0.87毫克，並發生自撞翻車事故，
    顯見其除一再漠視自己安危，尤枉顧法律禁止規範與公眾道
    路通行之安全，對交通往來顯已造成高度危險，被告所為實
    不宜予以輕縱，若不量處適當之刑，恐不足以促使其心生警
    惕而避免再犯，復參酌被告於本院審理時坦承犯行，態度尚
    佳，及其係高職畢業、目前從事台電線路工程工作、離婚、
    育有1名成年子女之智識程度、生活狀況等一切情狀，量處
    如主文所示之刑，以示懲儆。
據上論斷，應依刑事訴訟法第273條之1第1項、第299條第1項前
段、第310條之2、第454條第2項，判決如主文。
本案經檢察官莊立鈞偵查起訴，檢察官莊士嶔到庭執行職務
中　　華　　民　　國　　110 　年　　9 　　月　　23　　日
　　　　　　　　　刑事第十五庭  法　官　莊政達
以上正本證明與原本無異。
如不服本判決應於收受本判決後20日內向本院提出上訴書狀，並
應敘述具體理由。其未敘述上訴理由者，應於上訴期間屆滿後20
日內向本院補提理由書狀（均須按他造當事人之人數附繕本）「
切勿逕送上級法院」。 
  　　　　　　　　　　　　　　　書記官　歐慧琪
中　　華　　民　　國　　110 　年　　9 　　月　　23　　日
附錄本案論罪科刑法條：
中華民國刑法第185條之3第1項
駕駛動力交通工具而有下列情形之一者，處 2 年以下有期徒刑
，得併科 20 萬元以下罰金：
一、吐氣所含酒精濃度達每公升零點二五毫克或血液中酒精濃度
    達百分之零點零五以上。
二、有前款以外之其他情事足認服用酒類或其他相類之物，致不
    能安全駕駛。
三、服用毒品、麻醉藥品或其他相類之物，致不能安全駕駛。

【附件】
臺灣臺南地方檢察署檢察官起訴書
                                    110年度偵字第13535號
　　被　　　告　吳益全　男　41歲（民國00年0月0日生）
　　　　　　　　　　　　住○○市○○區○○○00號
　　　　　　　　　　　　國民身分證統一編號：Z000000000號
上列被告因公共危險案件，業經偵查終結，認應提起公訴，茲將
犯罪事實及證據並所犯法條分敘如下：
　　　　犯罪事實
一、吳益全曾犯公共危險案件，經臺灣臺南地方法院於民國107
    年9月18日以107年度交易字第563號判決判處有期徒刑9月確
    定，於109年12月23日縮行期滿執行完畢。其仍於110年6月2
    9日20時許，在臺南市六甲區中山路附近「南投王檳榔攤」
    飲酒，致吐氣所含酒精濃度達每公升0.25毫克以上，於同日
    20時50分許，酒後駕駛車牌號碼0000-00號自用小客車上路
    。復於同日20時57分許，沿臺南市六甲區中山路由東往西方
    向倒車，行經該路與中山路32巷之路口西側時，因不勝酒力
    ，不慎撞及道路安全島而發生交通事故。嗣經警據報前往處
    理，並於同日21時13分測試其飲酒後吐氣所含酒精濃度高達
    每公升0.87毫克之數值，而查獲上情。
二、案經臺南市政府警察局麻豆分局報告偵辦。
　　　　證據並所犯法條
一、上揭犯罪事實，業據被告吳益全於警詢時及偵查中坦承不諱
    ，並有酒精測定紀錄表、呼氣酒精測試器檢定合格證書影本
    、舉發違反道路交通管理事件通知單影本、道路交通事故現
    場圖、道路交通事故調查報告表（一）、（二）各1份、監
    視器擷取畫面2張及道路交通事故照片11張附卷可佐。被告
    犯嫌，洵堪認定。
二、核被告所為，係犯刑法第185條之3第1項第1款之公共危險罪
    嫌。被告曾受有期徒刑之執行完畢（有本署刑案資料查註紀
    錄表可參）後，5年內故意再犯本件有期徒刑以上之罪，為
    累犯，請依刑法第47條第1項規定加重其刑。又被告前因7次
    酒後駕車之公共危險案件，依序經法院判決判處拘役40日、
    有期徒刑1月、6月、5月、6月、9月，有本署刑案資料查註
    紀錄表附卷可考，其仍不知悔改，再度8犯本件酒後駕車之
    公共危險罪，且測得吐氣測試酒精濃度數值甚高，顯見被告
    毫無悔改之意，完全漠視道路上其他用路人之生命、身體之
    安全於不顧，爰請從重量處適當之刑，以資懲儆。
三、依刑事訴訟法第251條第1項提起公訴。
　　此　致
臺灣臺南地方法院
中　　華　　民　　國　 110　　年　　7 　　月　　29　　日
　　　　　　　　　　　　　　　檢察官　莊　立　鈞
本件正本證明與原本無異
中　　華　　民　　國　 110　　年　　 8　 月　  03　　日
                              書  記  官  林志誠